【裁判字號】    89,易,230
【裁判日期】    890225
【裁判案由】    竊盜
【裁判全文】
臺灣臺北地方法院刑事判決                          八十九年度易字第二三○號
    公  訴  人  臺灣臺北地方法院檢察署檢察官
    被      告  乙○○
右列被告因竊盜案件，經檢察官提起公訴（八十九年度偵字第一一九六號），本院判
決如左：
    主  文
乙○○連續攜帶兇器竊盜，處有期徒刑柒月，緩刑參年。
扳手壹支沒收。
    事  實
一、乙○○因自己機車故障，欠缺交通工具代步，竟基於為自己不法所有之概括犯意
    ，先於民國（下同）八十八年十一月二十七日下午三時許，在臺北市○○路、民
    權東路口，利用甲○○所有機車鑰匙及大鎖鑰匙插在置物箱，疏未取走之機，竊
    取上開甲○○所有機車，得手後供己平日代步之用，為避免為警查獲，更於同年
    十月七日下午五時許，在臺北縣汐止市○○路八十三巷一號旁之保齡球館停車棚
    內，持其所有客觀上可為兇器使用之扳手一支（未扣案），拆卸竊取丙○○所有
    懸掛於車號ＢＡＲ─三五六號重型機車上之車牌一面，得手後旋即將ＢＡＲ─三
    五六號車牌懸掛於前開竊得之重型機車上騎用，為防止事跡敗露，並於同年十二
    月八日下午七時三十分許，將竊得之車號ＢＢＯ─九五八號車牌一面棄置於臺北
    市○○路、景華街口之垃圾車內，以掩人耳目。嗣於同年十二月三十一日下午四
    時三十分許，高泉怔騎乘上開機車途經臺北市○○○路○段二十三之一號前，為
    警當場查獲，始得悉上情。
二、案經臺北市政府警察局中正第一分局報請臺灣臺北地方法院檢察署檢察官偵查起
    訴。
    理  由
一、訊據被告乙○○對於右揭時、地，趁甲○○疏將機車鑰匙及機車大鎖鑰匙插置在
    車號ＢＢＯ─九五八號重型機車置物箱之機會，竊取上開機車，為避免警察查緝
    ，後並持其所有扳手一支竊取前揭ＢＡＲ─三五六號車牌，得手後將之改掛於竊
    得之機車上騎用，為警查獲之事實，坦承不諱，惟則辯稱：上開作案之扳手，其
    長度僅十三公分，寬度二公分，重量亦僅約四十公克，為維修機車用之簡單工具
    ，依一般社會觀念，尚不足以成為殺傷人生命之危險物，其危險性顯然不足，遑
    論伊行竊時並未有傷人之犯意，應非屬攜帶兇器竊盜云云。經查，右揭事實，業
    據證人即被害人甲○○、丙○○於警訊及本院調查時證述在卷，核與被告於警訊
    時自白之情節相符，且有贓物認領保管收據二紙、車籍作業系統─查詢認可資料
    一紙在卷足憑。被告自白與卷附之補強證據勾稽相符，足堪採為被告犯罪之證據
    。本件事證明確，被告犯行堪以認定，應予依法論科。
二、按刑法第三百二十一條第一項第三款之攜帶兇器竊盜罪，係以行為人攜帶兇器竊
    盜為其加重條件，此所謂兇器，其種類並無限制，凡客觀上足對人之生命、身體
    、安全構成威脅，具有危險性之兇器均屬之，且祇須行竊時攜帶此種具有危險性
    之兇器為已足，並不以攜帶之初有行兇之意圖為必要。最高法院七十九年度台上
    字第五二五三號裁判要旨足參。查本件被告乙○○於竊盜時所持之扳手，其質地
    堅硬，且長達十三公分，可供人單手緊握其柄持以對外攻擊，如用以施暴、脅迫
    、抵抗，依一般社會觀念，已足使人之生命、身體、安全受有危害，自堪認為兇
    器，最高法院七十三年度臺上字第二七一二號、七十六年度臺上字第三九二九號
    、八十年度臺上字第二一八五號裁判亦同此意旨。被告前揭辯稱用以竊盜之扳手
    危險性不足，且其於行竊時並無傷人犯意，應非屬攜帶兇器竊盜云云一節，尚無
    可採。核被告前開所為，係犯刑法第三百二十一條第一項第三款之加重竊盜罪。
    被告先後二次竊盜犯行，其時間緊接，目的相同，觸犯基本犯罪構成要件相同之
    罪名，顯係基於概括犯意反覆為之，應依連續犯規定，論以情節較重之攜帶兇器
    竊盜既遂罪，並依法加重其刑。被告竊盜得手後，將上開車號ＢＢＯ─九五八號
    車牌一面棄置之所為，乃事後處分贓物之行為，為竊盜犯行之當然結果，不另論
    擬。爰審酌被告因房貸負擔沈重，本身所有供代步之機車故障，倘送修需費不貲
    ，一時難以負擔，遂起盜心竊取被害人之機車及車牌之犯罪動機、目的、手段，
    品行、智識程度，犯罪所生對人民財產之危害程度，及犯後態度良好，已取得被
    害人甲○○之諒解，表明不願追究等一切情狀，量處如主文所示之刑。末查被告
    前未曾受有期徒刑以上刑之宣告，有卷附臺灣高等法院檢察署刑案紀錄簡覆表可
    按，審其因家庭負擔沈重，無多餘金錢維修機車乃生貪念，犯後取得被害人甲○
    ○之諒解，現有正當工作等情，經此起訴審判，當知所警惕，信無再犯之虞，本
    院認所宣告之刑以暫不執行為適當，並諭知緩刑三年，以啟自新。上開供竊取機
    車車牌之扳手一支，為被告所有供犯罪所用之物，雖未經扣案，惟不能證明業已
    滅失，爰併依刑法第三十八條第一項第二款之規定，諭知沒收。
據上論斷，應依刑事訴訟法第二百九十九條第一項前段，刑法第五十六條、第三百二
十一條第一項第三款、第七十四條第一款、第三十八條第一項第二款，判決如主文。
本案經檢察官謝淑婠到庭執行職務
中    華    民    國      八十九      年      二      月      二十五    日
                                      臺灣臺北地方法院刑事第六庭
              法  官  吳  秋  宏
右正本證明與原本無異
如不服本判決應於送達後十日內向本院提出上訴狀
                                          書記官  孫  佩  琳
中    華    民    國      八十九      年      二      月      二十九    日
附錄本案論罪科刑法條全文：
刑法第三百二十一條第一項第三款
犯竊盜罪而有左列情形之一者，處六月以上五年以下有期徒刑：
三、攜帶兇器而犯之者。


司法院資訊處製作；財團法人民間司法改革基金會備份。
